臺灣臺北地方法院刑事判決
110年度訴字第191號
                                      110年度訴字第259號
公  訴  人  臺灣臺北地方檢察署檢察官
被      告  陳瀚  




上列被告因詐欺等案件，經檢察官提起公訴（109年度偵字第158
10號、第17506號、第18367號），及追加起訴(109年度少連偵字
第243號)，被告於審理程序中就被訴事實為有罪之陳述，經合議
庭裁定由受命法官獨任進行簡式審判程序，並判決如下：
    主  文
陳瀚犯如附表所示之罪，各處如附表「刑之宣告」欄所示之刑。
應執行有期徒刑壹年參月。
未扣案之犯罪所得新臺幣肆仟元沒收，於全部或一部不能沒收或
不宜執行沒收時，追徵其價額。
    事  實
一、陳瀚自民國109年3月初某日起，基於參與犯罪組織之犯意，
    加入暱稱「天神」之曾國乙、暱稱「神犬」之王凱（原名王
    庭藝）、暱稱「譽騰」之陳俊廷、沈哲偉(該4人另經法院判
    處罪刑在案）、真實姓名年籍不詳、綽號「阿宏」之人(無
    證據證明為未滿18歲之人)所屬三人以上，以實施詐術為手
    段所組成，具有持續性、牟利性之有結構性詐欺犯罪組織(
    下稱本案詐欺集團)，擔任提領詐騙款項之車手，可獲得每
    日新臺幣(下同)3,000元至5,000元不等之報酬。陳瀚與曾國
    乙、王凱、陳俊廷、沈哲偉、「阿宏」及本案詐欺集團其他
    成員，共同意圖為自己不法所有，基於三人以上共同詐欺取
    財、洗錢之犯意聯絡，先由本案詐欺集團其他成員取得如附
    表所示人頭帳戶之提款卡，並於附表編號1至8所示之詐騙時
    間，以同附表編號所示之詐騙方式，分別詐騙如附表編號1
    至8所示呂鳳芝、曾忠琦、高進源、蔡富名、劉妙秋、楊琇
    惠、陳孟萱、張玉郎(下稱呂鳳芝等人)，致呂鳳芝等人均因
    此陷於錯誤，各自匯款至附表所示人頭帳戶後，分由沈哲偉
    、曾國乙提領如附表編號4至8所示詐騙款項；再由曾國乙指
    示陳瀚前往指定地點，向王凱拿取附表1至3所示人頭帳戶之
    提款卡，分別於附表編號1至3所示提領時間，提領附表編號
    1至3「提領金額」欄所示詐騙款項，共計29萬9,063元（含
    手續費計95元），依曾國乙之指示，從中扣除4,000元作為
    報酬後，將剩餘款項交予王凱轉交本案詐欺集團上游成員。
    嗣因呂鳳芝等人察覺受騙而報警處理，循線查獲，始悉上情
    。
二、案經呂鳳芝、曾忠琦、高進源訴由臺北市政府警察局松山分
    局、大安分局報請臺灣臺北地方檢察署檢察官偵查起訴。
    理  由
壹、程序事項
一、訊問證人之筆錄，以在檢察官或法官面前作成，並經踐行刑
    事訴訟法所定訊問證人之程序者為限，始得採為證據，組織
    犯罪防制條例第12條第1項中段定有明文。告訴人呂鳳芝、
    曾忠琦、高進源、高進源、蔡富名、劉妙秋、楊琇惠、陳孟
    萱、張玉郎、證人曾國乙、陳俊廷、沈哲偉於警詢中所為之
    陳述，就被告陳瀚違反組織犯罪防制條例部分，依上揭規定
    ，不具證據能力。
二、被告所犯係死刑、無期徒刑、最輕本刑為3年以上有期徒刑
    以外之罪，其於本院審理時，就被訴事實為有罪之陳述，經
    告以簡式審判程序之旨，並聽取檢察官及被告之意見後，本
    院合議庭裁定由受命法官獨任改依簡式審判程序進行審理，
    是本案之證據調查，依刑事訴訟法第273條之2規定，不受同
    法第159條第1項、第161條之2、第161條之3、第163條之1及
    第164條至第170條規定之限制。
貳、實體事項
一、經查:
㈠、上揭犯罪事實，業據被告陳瀚於偵查及本院審理時坦認在卷(
    見109年度偵字第15810號卷《下稱偵15810號卷》第105頁，本
    院卷第64、297、402、406頁)，核與證人即共犯曾國乙、陳
    俊廷於偵查中經具結之證述(見偵15810號卷第232、233、24
    6、248頁)等情節相符，而告訴人呂鳳芝、曾忠琦、高進源
    、蔡富名、劉妙秋、楊琇惠、陳孟萱、張玉郎各遭本案詐欺
    集團其他成員施用詐術致陷於錯誤，分別於附表編號1至8所
    示匯款時間，各自匯入同附表編號所示金額至附表所示人頭
    帳戶等情，亦據證人即告訴人呂鳳芝、曾忠琦、高進源、蔡
    富名、劉妙秋、楊琇惠、陳孟萱、張玉郎於警詢中證述詳盡
    (見偵15810號卷第43至55頁，109年度少連偵字第243號《下
    稱少連偵卷》警卷第38、40、45至48、54至56、67、68頁，
    上開證人之警詢陳述，僅用以證明組織犯罪防制條例罪以外
    之犯罪事實)，並有第一銀行延吉分行帳戶開戶資料及交易
    明細表(見偵15810號卷第133至137頁)、第一銀行頭前分行
    帳戶開戶資料及交易明細表(見偵15810號卷第139至142頁)
    、陽信銀行帳戶開戶資料及交易明細表(見偵15810號卷第16
    9、171頁)、告訴人呂鳳芝、曾忠琦、高進源之受理詐騙帳
    戶通報警示簡便格式表(見偵15810號卷第73、75、77、79頁
    )、金融機構聯防機制通報單、陽信銀行警示通報回函(見10
    9年度偵字第17506號卷《下稱偵17506號卷》第33、37、39頁)
    、監視錄影畫面翻拍照片47張(見偵15810號卷第59至72頁，
    偵17506號卷第20頁，109年度偵字第18367號卷第37至41頁)
    及告訴人陳孟萱、張玉郎提出之自動櫃員機交易明細表及行
    動電話通訊內容翻拍照片、曾國乙、沈哲偉提款時之監視錄
    影畫面翻拍照片、曾國乙所使用行動電話通訊內容翻拍照片
    在卷可稽(見少連偵警卷第51、57、58、69、70、101至117
    頁，少連偵卷第73至99頁，109年度他字第5163號卷第3至29
    頁，109年度偵字第12049號卷第9至25頁)，足認被告上開任
    意性自白與卷內證據相符，可資採為認定犯罪事實之依據。
㈡、本案詐欺集團取得詐騙款項之分工模式為:其他成員以撥打電
    話方式，誆騙告訴人呂鳳芝等人，並指示其等分別匯款至指
    定之人頭帳戶後，由沈哲偉、曾國乙提領部分詐騙款項，及
    被告依曾國乙之指示，向王凱拿取人頭帳戶提款卡，再持人
    頭帳戶提款卡提領詐騙款項，並依曾國乙之指示，將詐騙款
    項交予王凱，則本案詐欺集團成員至少包括向告訴人呂鳳芝
    等人施以詐術之其他成員、曾國乙、王凱及提領詐騙款項之
    被告、沈哲偉，其成員已達三人以上至明。
㈢、組織犯罪防制條例所稱之犯罪組織，係指三人以上，以實施
    強暴、脅迫、詐術、恐嚇為手段或最重本刑逾5年有期徒刑
    之刑之罪，所組成具有持續性或牟利性之有結構性組織；而
    所稱有結構性組織，係指非為立即實施犯罪而隨意組成，不
    以具有名稱、規約、儀式、固定處所、成員持續參與或分工
    明確為必要，組織犯罪防制條例第2條有明文規定。依被告
    、證人曾國乙、陳俊廷陳述之犯罪情節及告訴人呂鳳芝等人
    於警詢中指訴遭詐騙之經過，可知被告所參與之組織，其成
    員均係以詐騙他人金錢獲取不法所得為目的，分別負責取得
    人頭帳戶提款卡、撥打電話實行詐騙、提領詐騙款項等行為
    ，堪認被告所參與者，係透過縝密之計畫與分工，成員彼此
    相互配合，由多數人所組成，於一定期間內存續以實施詐欺
    為手段而牟利之具有完整結構之組織，其屬三人以上，以實
    施詐術為手段，所組成之具有持續性及牟利性之有結構性犯
    罪組織之事實，堪以認定。被告在犯罪組織中負責提領詐騙
    款項之工作，業經本院認明如前，是被告僅參與該犯罪組織
    ，但非發起、主持、操縱或指揮該犯罪組織之人乙情，亦堪
    認定。
㈣、綜上所述，本案事證已臻明確，被告之犯行堪以認定。
二、論罪科刑
㈠、被告於109年3月初某日起至109年5月26日遭警查獲為止(見偵
    15810號卷第15頁)，未有自首或脫離犯罪組織之情事，其始
    終為本案詐欺集團之一員，其違法行為，仍繼續存在，而屬
    單純一罪。另本案詐欺集團藉由人頭帳戶收取告訴人呂鳳芝
    等人匯入之款項，再由被告自人頭帳戶提領詐騙款項，此舉
    有遮掩、切斷特定犯罪所得與特定犯罪間之關聯性，以達成
    產生遮斷金流，掩飾、隱匿本案之詐欺取財犯行，而造成躲
    避國家追訴、處罰之效果，被告所為已構成洗錢防制法第2
    條所稱之洗錢行為。
㈡、是核被告所為，係犯組織犯罪防制條例第3條第1項後段之參
    與犯罪組織罪(被告前未曾因加入詐欺集團而遭論以參與犯
    罪組織罪，有卷附臺灣高等法院被告前案紀錄表可參)；就
    附表編號1至8所為，均係犯刑法第339條之4第1項第2款之三
    人以上共同詐欺取財罪及洗錢防制法第14條第1項之一般洗
    錢罪。
㈢、行為人僅為一參與犯罪組織行為，侵害一社會法益，屬單純
    一罪，應僅就「該案中」與參與犯罪組織罪時間較為密切之
    首次加重詐欺犯行論以參與犯罪組織罪及加重詐欺罪之想像
    競合犯，而其他之加重詐欺犯行，祗需單獨論罪科刑即可，
    無需再另論以參與犯罪組織罪，以避免重複評價。是如行為
    人於參與同一詐欺集團之多次加重詐欺行為，因部分犯行發
    覺在後或偵查階段之先後不同，肇致起訴後分由不同之法官
    審理，為裨益法院審理範圍明確、便於事實認定，即應以數
    案中「最先繫屬於法院之案件」為準，以「該案件」中之「
    首次」加重詐欺犯行與參與犯罪組織罪論以想像競合。縱該
    首次犯行非屬事實上之首次，亦因參與犯罪組織之繼續行為
    ，已為該案中之首次犯行所包攝，該參與犯罪組織行為之評
    價已獲滿足，自不再重複於他次詐欺犯行中再次論罪，俾免
    於過度評價及悖於一事不再理原則(最高法院109度台上字第
    3945號判決意旨參照)。被告所犯參與犯罪組織罪與首次所
    犯三人以上共同詐欺取財罪（即附表編號4所示部分）間，
    依上揭說明，係一行為觸犯數罪名，為想像競合犯，依刑法
    第55條前段之規定，應從重論以刑法第339條之4第1項第2款
    之三人以上共同詐欺取財罪。　　
㈣、財產犯罪行為人利用人頭帳戶獲取犯罪所得，於款項匯入人
    頭帳戶之際，非但完成侵害被害人個人財產法益之詐欺取財
    行為，同時並完成侵害國家社會法益之洗錢行為，造成詐欺
    取財行為最後階段與洗錢行為二者局部重合，二罪侵害之法
    益不同，偏論其一，均為評價不足，自應依一行為觸犯數罪
    名之想像競合犯，從一重處斷(最高法院109年度台上字第16
    76號判決意旨參照)。被告所犯附表編號1至8之刑法第339條
    之4第1項第2款之三人以上共同詐欺取財罪與洗錢防制法第1
    4條第1項之一般洗錢罪間，揆諸上揭說明，係一行為觸犯數
    罪名，為想像競合犯，依刑法第55條前段之規定，均應從重
    論以刑法第339條之4第1項第2款之三人以上共同詐欺取財罪
    。
㈤、共同正犯之成立，只須具有犯意之聯絡與行為之分擔，既不
    問犯罪動機起於何人，亦不必每一階段犯行，均經參與，且
    意思之聯絡不限於事前有協議，即僅於行為當時，基於相互
    之認識，以共同犯罪之意思參與者，亦無礙於共同正犯之成
    立。其表示之方法，亦不以明示通謀為必要，即相互間有默
    示之合致，亦無不可。而共同實施犯罪行為之人，在合同意
    思範圍以內，各自分擔犯罪行為之一部，相互利用他人之行
    為，以達其犯罪目的者，即應對全部所發生之結果，共同負
    責，是共同正犯在犯意聯絡範圍內之行為，應同負全部責任
    ；且衡諸刑法第339條之4第1項第2款之立法理由，該款所謂
    「三人以上共同犯之」，不限於實施共同正犯，尚包含同謀
    共同正犯在內。行為人雖未親自實施以電話詐騙被害人等行
    為，惟其配合其他詐欺集團成員行騙，取領被害人款項，此
    犯罪型態具有相當縝密之計畫與組織，行為人縱不認識其上
    手以外其他詐欺集團成員，未確知彼此參與分工細節，或未
    能確切知悉詐騙被害人之模式，然既相互利用彼此部分行為
    ，以完成犯罪之目的，則彼此間對於犯罪之實施，仍應就全
    部之犯罪事實令負共同正犯之責（最高法院106年度台上字
    第2294號、第2690號、第3191號、第3503號判決意旨參照）
    。被告與曾國乙、王凱、陳俊廷、沈哲偉、「阿宏」及本案
    詐欺集團其他成員彼此間，就詐騙告訴人呂鳳芝等人之行為
    ，各具有相互利用之共同犯意，被告縱未參與全部詐欺犯罪
    行為，仍應就所參與之犯行，與曾國乙、王凱、陳俊廷、「
    阿宏」及本案詐欺集團其他成員所為犯罪行為，負共同正犯
    之責。而被告所犯附表所示8罪間，犯意各別，告訴人互異
    ，詐騙方式、取款時間及地點均不同，應予分論併罰。
㈥、想像競合犯之處斷刑，本質上係「刑之合併」。其所謂從一
    重處斷，乃將想像競合犯組成之評價上數罪，合併為科刑一
    罪，其所對應之刑罰，亦合併其評價上數罪之數法定刑，而
    為一個處斷刑。易言之，想像競合犯侵害數法益者皆成立犯
    罪，論罪時必須輕、重罪併舉論述，同時宣告所犯各罪名，
    包括各罪有無加重、減免其刑之情形，亦應說明論列，量刑
    時併衡酌輕罪部分量刑事由，評價始為充足，然後依刑法第
    55條前段規定「從一重處斷」，非謂對於其餘各罪可置而不
    論。因此，法院決定處斷刑時，雖以其中最重罪名之法定刑
    ，做為裁量之準據，惟於裁量其輕重時，仍應將輕罪合併評
    價在內(最高法院108年度台上字第4408號判決意旨參照)。
    查被告於偵查及本院審理時就參與犯罪組織、洗錢等犯行，
    均自白不諱，合於組織犯罪防制條例第8條第1項後段及洗錢
    防制法第16條第2項之減刑規定，雖其所犯參與犯罪組織、
    洗錢等罪屬想像競合犯中之輕罪，而被告就附表編號1至8所
    示犯行均從一重之三人以上共同詐欺取財罪處斷，仍應依上
    揭規定遞減其刑。
㈦、以行為人之責任為基礎，審酌被告不思憑己身勞力賺取生活
    所需，竟好逸惡勞，參與本案詐欺集團，擔任提領詐騙款項
    之工作，與曾國乙、王凱、陳俊廷、沈哲偉、「阿宏」及本
    案詐欺集團其他成員，共同詐騙告訴人呂鳳芝等人，騙取其
    等信任，依指示匯款至人頭帳戶，不僅嚴重危害社會治安，
    更令告訴人呂鳳芝等人損失金錢不菲，甚至求償無門，又歷
    次詐騙所得如附表所示款項，犯罪時間集中，手法均接近，
    顯見本案詐欺集團具有相當規模，對人民財產權造成嚴重威
    脅，被告違犯本案所生危害甚大，又酌及被告雖與告訴人曾
    忠琦成立調解，然迄未履行調解內容，且未能賠償告訴人呂
    鳳芝等人所受損失，所為實有不該；惟念被告犯後始終坦認
    犯行，態度尚可，兼衡被告自陳國中畢業之智識程度、從事
    粗工、家庭經濟狀況勉持（見本院卷第418頁）等一切情狀
    ，分別量處如附表一編號1至8「刑之宣告」欄所示之刑。
㈧、因被告係於同一日提領詐騙款項，其犯罪手法相似，如以實
    質累進加重方式定應執行刑，勢必科處刑罰之刑度顯將逾越
    各別犯罪行為之不法內涵，而有違罪責相當原則，是依多數
    犯罪責任遞減原則，就被告所犯附表一編號1至8各罪所處之
    刑，定其應執行之刑如主文所示。
㈨、犯組織犯罪防制條例第3條第1項之罪者，應於刑之執行前，
    令入勞動場所，強制工作，其期間為3年，組織犯罪防制條
    例第3條第3項固有明文。惟上開規定就受處分人之人身自由
    所為限制，違反憲法比例原則及憲法明顯區隔原則之要求，
    與憲法第8條保障人身自由之意旨不符，應自本解釋公布之
    日起失其效力，此有司法院釋字第812號解釋文可資參照，
    上開規定既經宣告失其效力，從而，不對被告宣告強制工作
    ，附此敘明。
三、沒收
㈠、犯罪所得，屬於犯罪行為人者，沒收之；前二項之沒收，於
    全部或一部不能沒收或不宜執行沒收時，追徵其價額，刑法
    第38條之1第1項前段、第3項有明文規定。
㈡、被告於警偵訊中供稱:我獲得報酬4,000元等語(見偵15810號
    卷第21、104頁)，該犯罪所得並未扣案，自應依上揭規定宣
    告沒收，於全部或一部不能沒收或不宜執行沒收時，追徵其
    價額。至本案詐欺集團交予被告供作聯繫使用之門號SIM卡1
    枚，依被告所述已丟棄，因其價值低微，依刑法第38條之2
    第2項之規定，不予宣告沒收。
據上論斷，應依刑事訴訟法第299條第1項前段，判決如主文。
本案經檢察官黃珮瑜提起公訴，檢察官楊大智追加起訴，檢察官
林婉儀到庭執行職務。
中　　華　　民　　國　　111 　年　　1 　　月　　13　　日
　　　　　　　　　刑事第十二庭  法  官  王令冠
以上正本證明與原本無異。
如不服本判決應於收受送達後20日內向本院提出上訴書狀，並應
敘述具體理由；其未敘述上訴理由者，應於上訴期間屆滿後20日
內向本院補提理由書（均須按他造當事人之人數附繕本）「切勿
逕送上級法院」。
　　　　　　　　　　　　　　　　書記官　鄭淑丰
中　　華　　民　　國　　111 　年　　1 　　月　　13　　日
附錄本案所犯法條:
《刑法第339條之4第1項》
犯第339條詐欺罪而有下列情形之一者，處1年以上7年以下有期
徒刑，得併科100萬元以下罰金：
一、冒用政府機關或公務員名義犯之。
二、三人以上共同犯之。
三、以廣播電視、電子通訊、網際網路或其他媒體等傳播工具，
    對公眾散布而犯之。
《組織犯罪防制條例第3條第1項》
發起、主持、操縱或指揮犯罪組織者，處3年以上10年以下有期
徒刑，得併科新臺幣1億元以下罰金；參與者，處6月以上5年以
下有期徒刑，得併科新臺幣1千萬元以下罰金。但參與情節輕微
者，得減輕或免除其刑。具公務員或經選舉產生之公職人員之身
分，犯前項之罪者，加重其刑至二分之一。
《洗錢防制法第2條》
本法所稱洗錢，指下列行為：
一、意圖掩飾或隱匿特定犯罪所得來源，或使他人逃避刑事追訴
    ，而移轉或變更特定犯罪所得。
二、掩飾或隱匿特定犯罪所得之本質、來源、去向、所在、所有
    權、處分權或其他權益者。
三、收受、持有或使用他人之特定犯罪所得。
《洗錢防制法第14條第1項》
有第二條各款所列洗錢行為者，處7年以下有期徒刑，併科新臺
幣5百萬元以下罰金。
附表:
編號 告訴人 詐騙手法 匯款時間 匯款金額(新臺幣 ，下同) 匯入帳號 提領者/提領時間/提領金額 刑之宣告 1 呂鳳芝 於109年4月26日16時許，接獲本案詐欺集團某成員來電，訛稱:網路購物誤設定成分期付款，需操作提款機更正云云，致呂鳳芝陷於錯誤，依其指示匯款。 109年4月26日17時25分許 29,989元 陽信銀行重新分行：000000000000號馮震豪帳戶 陳瀚於109年4月26日17時31分起至17時53分許，共計提領70,030元 陳瀚犯三人以上共同詐欺取財罪，處有期徒刑壹年壹月。    109年4月26日17時41分許 29,985元    2 曾忠琦 於109年4月26日16時3分許，接獲本案詐騙集團某成員來電，訛稱:網路購物之會員資料誤設為VIP會員，需操作提款機更正云云，致曾忠琦陷於錯誤，依其指示匯款。 109年4月26日17時41分許 49,989元 陽信銀行重新分行：000000000000號馮震豪帳戶 陳瀚於109年4月26日17時56分起至19時46分許，共計提領155,945元 陳瀚犯三人以上共同詐欺取財罪，處有期徒刑壹年貳月。    109年4月26日19時13分許  70,123元 第一銀行延吉分行：00000000000號馮震豪帳戶      109年4月26日19時19分許 36,123元 第一銀行頭前分行：00000000000號周諭偉帳戶   3 高進源 於109年4月26日17時43分許，接獲本案詐騙集團某成員來電，訛稱:網路購物之會員資料誤設為VIP會員，需操作提款機更正云云，致高進源陷於錯誤，依其指示匯款。 109年4月26日 19時48分許 29,985元 第一銀行頭前分行：00000000000號周諭偉帳戶 陳瀚於109年4月26日19時7分起至20時2分許，共計提領73,088元 陳瀚犯三人以上共同詐欺取財罪，處有期徒刑壹年壹月。    109年4月26日 18時59分許  29,985元 第一銀行延吉分行：00000000000號馮震豪帳戶      109年4月26日 19時59分許 29,985元 第一銀行頭前分行：00000000000號周諭偉帳戶   4 蔡富名 於109年3月28日18時48分許，瀏覽本案詐騙集團某成員所張貼販賣Canon相機之虛偽廣告，致蔡富名陷於錯誤，依該廣告指示匯款。 109年3月30日13時33分許 15,000元 第一銀行麻豆分行: 00000000000號劉建霆帳戶 沈哲偉於109年3月30日13時45分許，提領15,000元 陳瀚犯三人以上共同詐欺取財罪，處有期徒刑壹年。 5 劉妙秋 於109年3月30日12時51分許，接獲本案詐騙集團某成員來電，假冒友人因缺錢急用，需要借款云云，致劉妙秋陷於錯誤，依其指示匯款。 109年3月30日13時40分許 50,000元 第一銀行麻豆分行: 00000000000號劉建霆帳戶 沈哲偉於109年3月30日13時47分許，提領50,000元 陳瀚犯三人以上共同詐欺取財罪，處有期徒刑壹年。 6 楊琇惠 於109年4月7日17時8分許，接獲本案詐欺集團某成員來電，訛稱:網路購物誤設定成分期付款，需操作提款機更正云云，致楊琇惠陷於錯誤，依其指示匯款。 109年4月7日18時59分許  29,985元 五股郵局00000000000000號帳戶 曾國乙於109年4月7日19時15分許起至19時24分許，共計提領59,495元 陳瀚犯三人以上共同詐欺取財罪，處有期徒刑壹年。    109年4月7日19時19分許 29,510元    7 陳孟萱 於109年4月7日19時25分許，接獲本案詐欺集團某成員來電，訛稱:網路購物誤設定成分期付款，需操作提款機更正云云，致陳孟萱陷於錯誤，依其指示匯款。 109年4月7日20時9分許 29,988元 五股郵局00000000000000號帳戶 曾國乙於109年4月7日20時13分許起至20時33分許，共計提領47,973元 陳瀚犯三人以上共同詐欺取財罪，處有期徒刑壹年。    109年4月7日20時21分許 17,985元    8 張玉郎 於109年4月7日19時51分許，接獲本案詐欺集團某成員來電，訛稱:網路購物誤設定成分期付款，需操作提款機更正云云，致張玉郎陷於錯誤，依其指示匯款。 109年4月7日20時27分許  49,988元 五股郵局00000000000000號帳戶 曾國乙於109年4月7日20時33分許起至20時34分許，共計提領86,986元 陳瀚犯三人以上共同詐欺取財罪，處有期徒刑壹年。    109年4月7日20時30分許 36,998元